【裁判字號】    90,訴,1339
【裁判日期】    901009
【裁判案由】    毒品危害防制條例
【裁判全文】
臺灣桃園地方法院刑事判決                          九十年度訴字第一三三九號
    公  訴  人  臺灣桃園地方法院檢察署檢察官
    被      告  甲○○
右列被告因違反毒品危害防制條例案件，檢察官聲請簡易判決處刑（九十年度毒偵緝
字第三０一號），經本院改依通常程序審理，茲判決如左：
    主      文
甲○○連續施用第二級毒品，累犯，處有期徒刑壹年。
扣案玻璃球壹只吸食器壹組均沒收。
    事      實
一、甲○○曾因違反麻醉藥品管理條例案件，於民國八十二年五月二十五日經本院判
    處有期徒刑五月，八十二年十一月三日易科罰金執行完畢。再因違反麻醉藥品管
    理條例案件，於八十三年三月十日經台灣板橋地方法院判處有期徒刑七月，八十
    五年四月二十七日縮刑期滿執行完畢。另因違反槍砲彈藥刀械管制條例案件，於
    八十三年五月五日經本院判處有期徒刑三月，八十四年十月十一日執行完畢。復
    因違反麻醉藥品管理條例案件，於八十六年四月二十一日經本院判處有期徒刑八
    月，八十八年十月十五日執行完畢。又因違反毒品危害防制條例案件，經送觀察
    、勒戒後，認無繼續施用之傾向，由台灣桃園地方法院檢察署檢察官於八十八年
    五月三十一日以八十八年度偵字第四九九六號不起訴處分確定。詎尚不知悔改，
    猶基於概括犯意，先後於八十九年四月五日下午二時許、同年月十二日及十四日
    各某時，在桃園縣龜山鄉新朝嶺三八之一號後山工寮，連續施用第二級毒品安非
    他命三次。嗣八十九年四月十四日下午五時二十分許，在上址為警查獲，並扣得
    其所有供施用安非他命之玻璃球一只吸食器一組。後經檢察官依本院八十九年度
    毒聲字第三七六一號裁定送觀察、勒戒後，認仍有繼續施用毒品傾向。
二、案經桃園縣警察局楊梅分局報請台灣桃園地方法院檢察署檢察官偵查起訴。
    理      由
一、右犯罪事實，除八十九年四月五日之該次外，餘情業據被告甲○○於本院審理時
    供承不諱，並有如事實欄所載之物扣案可稽，另其為警查獲後所採集之尿液經送
    驗結果，亦呈甲基安非他命陽性反應，有桃園縣衛生局八十九年五月一日不法藥
    物尿液檢定書一紙附卷足佐。次查，被告於警訊自承：八十九年四月五日下午十
    四時許與張進忠在工寮內共同吸食（安非他命）等語（見毒偵字第二二九八號卷
    第五頁），核與證人即同於上陳時、地為警查獲之張進忠於警訊述稱：警方查獲
    時之前：：：在八十九年四月五日下午十四時許，甲○○與我有在工寮內吸食安
    非他命等語（見毒偵字第二二九八號卷第九頁），胥相吻合，均值採信，據而足
    徵被告於八十九年四月五日下午二時許，亦有在上址工寮內施用安非他命一次之
    犯行無疑。其空言否認此情，核屬避就之詞，委無可採。又查，被告曾因違反毒
    品危害防制條例案件，經送觀察、勒戒後，認無繼續施用之傾向而由台灣桃園地
    方法院檢察署檢察官於八十八年五月三十一日以八十八年度偵字第四九九六號不
    起訴處分確定乙節，有卷存該案不起訴處分書一份可憑。是以本件係被告於因施
    用毒品之行為經不起訴處分之後，五年內再犯之事實，要堪認定。再者，本次被
    告經裁定送觀察、勒戒後，認仍有繼續施用毒品傾向之情，復有本院八十九年毒
    聲字第三七六一號裁定、台灣桃園地方法院檢察署檢察官觀察、勒戒處分執行指
    揮書回證及台灣桃園看守所附設勒戒處所九十年六月十五日桃所澄衛勒字第００
    六七九號函附之證明書各一份附卷可按。綜述，本件事證已明，被告犯行洵堪認
    定，應依法論科。
二、核被告所為，係犯毒品危害防制條例第十條第二項之施用第二級毒品罪。其先後
    三次犯行，時間緊接，構成要件相同，顯係基於概括犯意反覆為之，應依連續犯
    規定以一罪論，並依法加重其刑，至其三次施用前後持有安非他命之低度行為，
    應為施用之高度行為吸收，不另論罪。被告右述犯行中，僅八十九年四月十四日
    回溯七十二小時內某時之該次經公訴人起訴，惟其餘二次犯行與公訴人已起訴且
    經本院論罪之該次，既有連續犯裁判上一罪之關係，自為起訴效力所及，本院得
    併予審判。再查，被告曾有如事實欄所載之犯罪科刑執行情形，有台灣高等法院
    被告全國前案紀錄表一份存卷可按。其受有期徒刑執行完畢後，於五年內再犯有
    期徒刑以上之本罪，為累犯，應依法加重其刑，並應依法遞加重之。爰審酌被告
    施用次數、犯行所生危害，已曾因施用安非他命犯行，三度受罪刑之科處執行，
    亦曾因相同犯行受觀察、勒戒處遇，惟均未能使其省悟，根絕施用安非他命劣習
    ，足徵其沾染頗深，惡性甚重等情狀，量處如主文所示之刑。
三、扣案玻璃球一只及吸食器一組，為供被告施用安非他命之器具並屬其所有，業據
    其於本院審理時承明，為供犯罪所用之物，爰依刑法第三十八條第一項第二款規
    定，宣告沒收。
四、本件檢察官原聲請簡易判決處刑，惟經本院認有刑事訴訟法第四百五十一條之一
    第四項但書第一款之情形，爰改依通常程序審判之，末此敘明。
據上論斷，應依刑事訴訟法第二百九十九條第一項前段、第四百五十二條，毒品危害
防制條例第十條第二項，刑法第十一條前段、第五十六條、第四十七條、第三十八條
第一項第二款，判決如主文。
本案經檢察官李叔芬到庭執行職務。
中      華      民      國    九十      年      十      月      九      日
                              臺灣桃園地方法院刑事第三庭
                                  法  官  蔡榮澤
右正本證明與原本無異。
如不服本判決，應於判決送達後十日內向本院提出上訴狀( 應附繕本 )，上訴於
臺灣高等法院。
                                    書記官   劉德壽
中        華        民        國   九十   年   十   月    十七    日
附論罪科刑依據之法條：
毒品危害防制條例第十條第二項。
施用第二級毒品者，處三年以下有期徒刑。


司法院資訊處製作；財團法人民間司法改革基金會備份。
